Guide to the Louis-Marie de La Revellière-Lépeaux Papers
Beinecke Rare Book and Manuscript Library
- Printed Material, 1789-1808; Series IV; 0.11; (.25 box)
  - Journal du Département de Maine et Loire, par des Amis de la Constitution. Suite du Troisieme Trimestre. Numéro 11 (Box 5, Folder 149)
  - Journal du Département de Maine et Loire, par des Amis de la Constitution. Suite du Troisieme Trimestre. Numéro 15 (Box 5, Folder 150)
  - Journal du Département de Maine et Loire par des Amis de la Constitution. Suite du Troisieme Trimestre. Numéro 17 (Box 5, Folder 151)
  - No. 15. Correspondance de MM. les Députés de la province d'Anjou, à l'Assemblée Nationale. Opinion sur la Sanction Royale, prononcée dans la Séance du 2 Septembre 1789, par M. Delarevelliere De-Lépeaux, 1789 Sep 2 (Box 5, Folder 152)
  - Rapport du Voyage des Commisaires de la Société des amis de la Constitution d'Angers, au Club Ambulant etabli dans les Mauges, 1796 Apr 1 (Box 5, Folder 153)
  - Rochon, Alexis. Memoire sur l'utilité des Gazes métalliques couvertes d'un enduit transparent, pour le service de la marine, 1789 Apr (Box 5, Folder 154)
    Annotated in ink
- Subject Files, 1798; Series V; 0.08; (.2 box)
  Series V, Subject Files, is organized into three subseries: L'Academie Celtique, Theophilantrophy, and Other. Each subseries is arranged alphabetically. Unless otherwise noted, all documents are in French. Dates have been converted to the Gregorian calendar.
  - L'ACADEMIE CELTIQUE
    - Notes on the place of man in nature and the significance of Celtic monuments (Box 5, Folder 155)
    - Seven sketches of Celtic monuments, accompanied by explanatory notes in pencil, n.d. (Box 5, Folder 156)
  - THEOPHILANTROPHY
    - Bureau de la Théophilantropie. "Exposé sommaire du plan arreté par le comité de Direction, de la morale Théophilantropique, séant a l'institut national des aveugles travailleurs", 1798 Jun 6 (Box 5, Folder 157)
    - "Extrait du secret de la Revolution à l'aîde de la franc-Maconnerie", n.d. (Box 5, Folder 158)
    - "La Théophilantropie considerée dans ses raports essentials avec le Gouvernement Républicain", n.d. (Box 5, Folder 159)
    - "Liste des premiers membres du Culte Theoph.", n.d. (Box 5, Folder 160)
    - Projet ou Moien proposé pour substituer au Culte Catholique, celui des Théoanthropophiles, ou Theophilanthropes, n.d. (Box 5, Folder 161)
  - OTHER
    - Folder, empty, with annotation noting original contents in ink (Box 5, Folder 162)
- Personal Papers, 1815; Series VI; 0.02; (.5 box)
  Series VI. Personal Papers, is arranged alphabetically. Unless noted, all correspondence is in French. Dates have been converted to the Gregorian calendar.
  - Carte du Sureté [Security pass], n.d. (Box 5, Folder 163)
  - French passport issued to Louis Lepeau, Paris, 1815 Sep 29
  - German travel pass issued in Paris to Louis-Marie La Revellière-Lépeaux, Victorin Revellière, and Jean-Baptiste Leclerc. With accompanying note, 1815 Nov
- Oversize, 1796-1815; 0.92; (1 box)
  Box 16 hold oversize papers arranged in series order.
  - Notes sur les raport des États-Unis d'Amérique avec la Republiqe Française, 1796 Feb 5 (Box 6, Folder 164)
  - "Le Dernier Cri du Désespoir, La Guadeloupe", 1797 Aug 27 (Box 6, Folder 165)
  - "Observations sur les limites de la Guyanne," manuscript with printed map, [ca. 1797-98] (Box 6, Folder 166)
  - "Instruction au General Buonaparte sur la manier dont il devra organiser la partie de l'Italie occupée par les armées françaises," corrected draft, 1797 Apr 7 (Box 6, Folder 167)
  - "Differentes observations sur les avantages qu'offre aux français la possession de diverses isles situées dans la Mer Ionienne, celles que Corfou, Cephalonie, St. Maur, Zantes, etc. depuis que l'Empereur d'Allemagne est maitre des differens ports du Golfe Adriatique" (Box 6, Folder 168)
  - Maleszewski, P. "Vues sur la Pologne", n.d. (Box 6, Folder 169)
  - "Mémoire sur les îles françaises de la mer Adriatique, presenté au Directoire Exécutif par le Cen. Carbigny c.d. commissaire dans le Départment de Corcyre", n.d. (Box 6, Folder 170)
  - "Rapport du Conseil des Mines au Ministre de l'Intérieur", 1796 Oct 18 (Box 6, Folder 171)
  - Kellermann, François Christophe. "Inspection de la Garde Constitutionnelle du Directoire-Exécutif, faite par le Général de Division Kellermann. Germinal, an 7," manuscript, 1799 Mar/Apr (Box 6, Folder 172)
  - French passport issued to Louis Lepeau, Paris, 1815 Sep 29 (Box 6, Folder 173)
  - German travel pass issued in Paris to Louis-Marie La Revellière-Lépeaux, Victorin Revellière, and Jean-Baptiste Leclerc. With accompanying note, 1815 Nov (Box 6, Folder 174)